【裁判字號】    90,訴,1913
【裁判日期】    901231
【裁判案由】    曠職
【裁判全文】
高雄高等行政法院裁定                              九十年度訴字第一九一三號
    原      告  甲○○
    被      告  屏東縣里港鄉里港國民小學
    代  表  人  乙○○
右當事人間因曠職事件，提起行政訴訟，本院裁定如左：
    主  文
原告之訴駁回。
訴訟費用由原告負擔。
    理  由
一、按「訴訟事件不屬行政法院之權限者，行政法院應以裁定駁回之」，行政訴訟法
    第一百零七條第一項第一款定有明文。
二、本件原告起訴意旨略以：民國 (下同)八十七年十月六日下午二點五十分許，依
    請假手續向人事李秉穆老師報告要請假，並填寫請假卡，李秉穆即告知伊「未滿
    二小時填在外出登記簿即可」，所以伊遵照其說法，填了外出登記簿，當時伊也
    問起校長在嗎，李秉穆說校長在開幼稚園家長會議，叫伊填好即可離校，伊即進
    教室吩咐代課老師張禎志，並於下午三時五分許才離校，誰知事隔一個半月，卻
    將伊所填的外出登記簿上的核章用立可白塗掉，將原告處分曠職一小時，期間也
    未通知原告說明，也未給伊補請假，之後向屏東縣政府提起訴願，仍遭訴願不受
    理決定，基於維護權利，故提起行政訴訟，因請將曠職一小時原處分撤銷等語。
三、查原告主張上開事實，固據其提出被告八十七年十一月二十日屏里國小人字第三
    一四一號函、被告八十七學年度請假卡、外出登記簿、屏東縣政府八十七年十一
    月三十日八七屏府教學字第二０六一四八號函、屏東縣政府九十年八月九日九十
    年屏府訴字第十二號訴願決定書等影本為證。惟按「．．．至公務人員考績法之
    記大過處分，並未改變公務員之身分關係，不直接影響人民服公職之權利，上開
    各判例不許其以訴訟請求救濟，與憲法尚無牴觸。．．．」「．．．關於足以改
    變公務員身分或對於公務員有重大影響之懲戒處分事項，受處分人得向掌理懲戒
    事項之司法機關聲明不服．．．」，司法院釋字第二四三、二九八號解釋足資參
    照。故公務員法上爭議，如申誡、記過，實務上均認為非屬行政處分 (陳清秀著
    行政訴訟法九十年二月第二版第一三六頁參照)，而不得提起行政訴訟。本件被
    告以原告於八十七年十月六日下午三時，未依規定辦理請假手續，擅自找校外人
    士代課，不假外出，予以曠職一小時處分，應屬學校內部自治管理措施，而非屬
    行政處分。原告依教師法第二十九條第一項、第三十三條規定固得對該曠職一小
    時處分提起申訴、再申訴救濟，惟該處分既未改變其教師身分，且對於教師權利
    之行使亦無重大影響，即非屬行政訴訟救濟範圍，自非本院所得審判事項，原告
    提起本件行政訴訟，即屬於法不合，應予駁回。
四、依行政訴訟法第一百零七條第一項第一款、第一百零四條、民事訴訟法第九十五
    條、第七十八條，裁定如主文。
中      華      民      國      九十    年      十二    月    三十一    日
                                高雄高等行政法院第一庭
                                            審判長法官  陳光秀
                                            法      官  呂佳徵
                                            法      官  楊惠欽
右為正本係照原本作成。
如不服本裁定，應於裁定送達後十日內以書狀敘明理由，經本院向最高行政法院提出
抗告（須按對造人數附具繕本）；並應預繳送達用掛號郵票六份（每份三十四元）。
中      華      民      國      九十    年      十二    月    三十一    日
                                            法院書記官  陳錦鑾


司法院資訊處製作；財團法人民間司法改革基金會備份。
